臺灣桃園地方法院刑事判決　　　　　　100年度審易字第140號
公　訴　人　臺灣桃園地方法院檢察署檢察官
被　　　告　王宏洲
上列被告因竊盜案件，經檢察官提起公訴（99年度偵字第31570
號），被告於本院準備程序進行中，就被訴事實為有罪之陳述，
經本院告知簡式審判程序意旨，並聽取公訴人及被告之意見後，
本院裁定改依簡式審判程序審理，茲判決如下：
    主      文
王宏洲攜帶兇器竊盜，累犯，處有期徒刑捌月，扣案之改造扳手
鐵撬壹支沒收。
    事實及理由
一、犯罪事實：
    王宏洲(一)前於民國91年間因違反廢棄物清理法案件，經本院
    以91年度訴字第666 號判決判處有期徒刑1 年6 月，上訴後
    ，經臺灣高等法院以91年度上訴字第3573號判決上訴駁回確
    定；(二)復於91年間因施用毒品案件，經本院以91度年易字第
    1125 號 判決判處有期徒刑7 月，上訴後，經臺灣高等法院
    以91年度上易字第2739號判決上訴駁回確定；上開(一)、(二)之
    罪嗣經臺灣高等法院以92年度聲字第770 號裁定應執行有期
    徒刑1 年10月確定；(三)又於91年間因竊盜案件，經本院以92
    年度易字第176 號判決判處有期徒刑1 年確定，與上開應執
    行之有期徒刑1 年10月接續執行，於94年11月3 日縮短刑期
    假釋出監，於95年2 月4 日假釋期滿未經撤銷假釋，其未執
    行刑以已執行論而執行完畢；(四)另於96年間因竊盜案件，經
    臺灣新竹地方法院以96年度易字第364 號判決判處有期徒刑
    1 年2 月，減為有期徒刑7 月確定；(五)再於96年間因詐欺案
    件，經本院以96年度壢簡字第2516號判決判處有期徒刑4 月
    確定；(六)繼於96年間因詐欺案件，經本院以97年度壢簡字第
    131 號判決判處有期徒刑5 月確定；上開(三)至(五)之罪嗣經本
    院以97年度聲字第2439號裁定應執行有期徒刑1 年3 月確定
    ，甫於98年6 月27日執行完畢（於本案均構成累犯）。詎其
    仍不知悔改，復意圖為自己不法之所有，於99年11月7 日23
    時許，在桃園縣平鎮市○○路○ 段21巷43弄22衖5 號旁，見
    羅林月梅所有之車牌號碼7435-KT 號自小貨車1 輛停放於上
    址，認有機可趁，以其所有可供作兇器使用之改造扳手鐵撬
    1 支（係以扳手加一個尖狀物改造完成）作為鑰匙啟動電門
    ，得手後供己代步使用。嗣經羅林月梅報警處理，而於99年
    11月8 日7 時25分許，在新竹縣新埔鎮北打鐵坑1 號前為警
    循線查獲，並扣得上開改造扳手鐵撬1 支。
二、證據名稱：
  (一)被告王宏洲於警詢、檢察官訊問及本院審理時之自白。
  (二)證人即被害人羅林月梅於警詢時之指述。
  (三)查獲現場照片18張、新竹市警察局新埔分局照門派出所扣押
    物品目錄表、贓物認領保管單各1 份。
  (四)臺灣高等法院被告前案紀錄表1 份。
三、查被告於犯罪後，刑法第321 條第1 項業於100 年1 月26日
    修正公布，於100 年1 月28日生效施行。按行為後法律有變
    更者，適用行為時之法律，但行為後之法律有利於行為人者
    ，適用最有利於行為人之法律，刑法第2 條第1 項定有明文
    。修正前之刑法第321 條第1 項原規定：「犯竊盜罪而有左
    列情形之一者，處六月以上、五年以下有期徒刑：一、於夜
    間侵入住宅或有人居住之建築物、船艦或隱匿其內而犯之者
    。二、毀越門扇、牆垣或其他安全設備而犯之者。三、攜帶
    兇器而犯之者。四、結夥三人以上而犯之者。五、乘火災、
    水災或其他災害之際而犯之者。六、在車站或埠頭而犯之者
    。」；而修正後刑法第321 條第1 項則規定：「犯竊盜罪而
    有下列情形之一者，處六月以上、五年以下有期徒刑，得併
    科新臺幣十萬元以下罰金：一、侵入住宅或有人居住之建築
    物、船艦或隱匿其內而犯之者。二、毀越門扇、牆垣或其他
    安全設備而犯之者。三、攜帶兇器而犯之者。四、結夥三人
    以上而犯之者。五、乘火災、水災或其他災害之際而犯之者
    。六、在車站、埠頭、航空站或其他供水、陸、空公眾運輸
    之舟、車、航空機內而犯之者。」比較修正前後關於刑法第
    321 條第1 項之規定，修正後之刑法第321 條第1 項於第1
    款刪除「於夜間」之文字；於第6 款增加「航空站或其他供
    水、陸、空公眾運輸之舟、車、航空機內」之文字，擴大加
    重竊盜罪之適用範圍，使部分修正前原應適用普通竊盜罪論
    罪科刑之情形，於修正後改論以加重竊盜罪論罪科刑，並增
    加得併科罰金新臺幣10萬元之規定，解釋上應以修正前之規
    定對被告較有利，自仍依刑法第2 條第1 項前段規定，適用
    行為時之法律即修正前刑法第321 條第1 項規定論處。
四、應適用之法條：刑事訴訟法第273 條之1 第1 項、第299 條
    第1 項前段、第310 條之2 、第454 條第1 項，修正前刑法
    第321 條第1 項第3 款，刑法第2 條第1 項前段、第47條第
    1 項、第38條第1 項第2 款。
五、如不服本判決，得自收受送達之翌日起10日內向本院提出上
    訴狀（應附繕本），其未敘述上訴理由者，應於上訴期間屆
    滿後20日內補提理由書狀於本院，上訴於臺灣高等法院。
本案經檢察官王碩志到庭執行職務。
中    華    民    國    100   年    4     月    15    日
                  刑事庭      法  官  潘怡華
以上正本證明與原本無異。
如不服本判決應於收受判決後10日內向本院提出上訴書狀，並應
敘述具體理由。其未敘述上訴理由者，應於上訴期間屆滿後20日
內向本院補提理由書( 均須按他造當事人之人數附繕本) 「切勿
逕送上級法院」。
                              書記官  郭怡君
中    華    民    國    100   年    4     月    15    日
附錄本案論罪科刑法條：
修正前中華民國刑法第321條第1項（加重竊盜罪）
犯竊盜罪而有左列情形之一者，處6月以上、5年以下有期徒刑：
一  於夜間侵入住宅或有人居住之建築物、船艦或隱匿其內而犯
    之者。
二  毀越門扇、牆垣或其他安全設備而犯之者。
三  攜帶兇器而犯之者。
四  結夥三人以上而犯之者。
五  乘火災、水災或其他災害之際而犯之者。
六  在車站或埠頭而犯之者。